【裁判字號】    96,交聲,680
【裁判日期】    970430
【裁判案由】    聲明異議
【裁判全文】
臺灣臺南地方法院交通事件裁定         96年度交聲字第680號
移送機關    交通部公路總局嘉義區監理所麻豆監理站
異議人即
受處分人    裕寶交通企業有限公司
                      統一編號.
法定代理人  甲○○○
上列受處分人因違反道路交通管理處罰條例案件，對於交通部公
路總局嘉義區監理所麻豆監理站民國96年7月23日所為之裁決處
分（處分案號：麻監裁罰字第裁75-M00000000號），聲明異議，
本院裁定如下：
    主  文
異議駁回。
    理  由
一、原處分意旨略以：異議人公司所屬員工楊玉清於民國（下同
    ）96年5月2日駕駛車牌號碼IY-049號營業一般大貨車行經台
    南縣新化鎮○○路，遭台南縣新化分局警員（下稱舉發機關
    ）攔查有「砂石車變更車體（貨物箱加裝）」之違規行為，
    嗣經異議人陳述不服後，交通部公路總局嘉義區監理所麻豆
    監理站（下稱移送機關）發現違規行為應為「裝載砂石土方
    未依規定使用專用車輛」，乃依違反道路交通管理處罰條例
    第29條之1第1項第1款之規定，裁處異議人罰鍰新台幣40,00
    0元之處分。
二、本件聲明異議意旨略以：異議人公司所屬員工楊玉清雖於上
    開時、地為警攔查，然並無所指砂石車變更車體之違規事實
    ，因車牌號碼IY-049號車輛已於95年7月17日變更為營業一
    般大貨車。豈知，移送機關在接獲異議人所提出之陳述後，
    命舉發機關查明違規行為時，舉發機關竟未在知會異議人之
    情況下，逕將違規事實變更為「裝載土方未依規定使用專用
    車輛，或專用車輛未合於規定或變更車廂」回覆給移送機關
    ，移送機關亦未依道路交通管理處罰條例第8條第2項之規定
    ，再給予異議人陳述意見之機會，即逕行裁決，依行政法第
    7條：「違反行政法上義務之行為非出於故意或過失者，不
    予處罰。」之規定，有關違規行為之事實及主觀上之犯意，
    均應由行政機關負舉證之責。舉發機關逕行變更違規事實，
    對異議人已屬不能預見之事，移送機關裁決前就變更後之違
    規事實，又未給異議人任何申辯之機會，有違程序正義，為
    此，請求撤銷原處分等語。
三、按於應送達處所不獲會晤應受送達人時，得將文書付與有辨
    別事理能力之同居人、受僱人或應送達處所之接收郵件人員
    ，行政程序法第73條第1項定有明文。查：異議人陳稱其所
    屬員工楊玉清於上開時、地駕駛車牌號碼IY-049號營業一般
    大貨車遭警攔查有「砂石車變更車體（貨物箱加裝）」之違
    規行為，舉發機關雖當場開立96年5月2日台南縣警察局南縣
    警交字第M00000000號舉發違反道路交通管理事件通知單1份
    ，嗣因異議人提出申述，舉發機關逕將上開舉發通知單之違
    規事實，更正為：「裝載土方未依規定使用專用車輛，或專
    用車輛未合於規定或變更車廂」後函覆移送機關，並未再通
    知異議人，有台南縣警察局新化分局96年7月5日南縣化警四
    字第0960007458號函1份附卷可參，自足信為真實。惟舉發
    機關雖於96年5月2日台南縣警察局南縣警交字第M00000000
    號舉發違反道路交通管理事件通知單上記載之違規事實為：
    「砂石車變更車體（貨物箱加裝）」，嗣因移送機關查證結
    果，違規事實應為：「裝載砂石土方未依規定使用專用車輛
    」，移送機關並據此而為96年7月23日麻監裁罰字第裁75-M0
    0000000號之裁決書，惟上開舉發通知單及裁決書所稱之事
    實內容並無不同，均是車牌號碼IY-049號有裝載砂石土方一
    事。舉發機關於攔查當時，曾將記載「砂石車變更車體（貨
    物箱加裝）」等語之舉發通知單交付異議人所屬員工楊玉清
    ，為異議人所不否認，而收受上開舉發通知單之第三人楊玉
    清係異議人之受僱人，亦據異議人陳稱在卷，則依前開規定
    ，第三人楊玉清自有代異議人收受上開舉發通知單之權限，
    則足認上開違規事實已對異議人完成舉發之程序。異議人辯
    稱移送機關事後變更違規事實，舉發機關未將變更後之違規
    事實，再寄發舉發通知單，使其遭受不能預見之損害，自屬
    無據，不足採信。至於異議人欲對移送機關裁決處分聲明不
    服，依法提出異議即可，異議人又稱應再給予申辦之機會，
    否則有違程序正義，亦屬無據，不足採信。
四、次按裝載砂石、土方未依規定使用專用車輛或其專用車廂未
    合於規定或變更車廂者，處汽車所有人新臺幣四萬元以上八
    萬元以下罰鍰，並當場禁止通行，道路交通管理處罰條例第
    29條之1第1項定有明文。經查：移送機關指稱異議人所有之
    車牌號碼IY-049號營業一般大貨車於上開時、地裝載砂石土
    方，有裝載砂石土方未依規定使用專用車輛之違規行為，有
    台南縣警察局96年5月2日台南縣警察局南縣警交字第M00000
    000號舉發違反道路交通管理事件通知單1份附卷可參，且為
    異議人於97年1月28日所提出之陳報信函中所不爭執，因此
    ，移送機關據此並依道路交通管理處罰條例第29條之1第1項
    ，對異議人裁處罰鍰新台幣40,000元之處分，於法並無違誤
    。
五、綜上所述，異議人之異議並無理由，應予駁回。
六、據上論斷，應依道路交通管理處罰條例第87條第2項、道路
    交通案件處理辦法第19條，裁定如主文。
中    華    民    國    97    年    4     月    30    日
                     交通法庭   法  官  陳淑勤
以上正本證明與原本無異。
如不服本裁定應於送達後5日內向本院提出抗告狀。
                                書記官  陳金堂
中    華    民    國    97    年    4     月    30    日


司法院資訊處製作；財團法人民間司法改革基金會備份。
